臺灣臺北地方法院刑事判決　　　　　　　 100年度易字第11號
公　訴　人　臺灣臺北地方法院檢察署檢察官
被　　　告　江明祥
上列被告因竊盜案件，經檢察官提起公訴（99年度偵字第26382
號），本院判決如下：
    主  文
江明祥共同帶兇器、踰越安全設備竊盜，累犯，處有期徒刑柒
月。供犯罪使用之螺絲起子、鉗子各壹支均沒收。
    事  實
一、江明祥前因竊盜案件，經臺灣板橋地方法院以96年度易字第
    2307號判處有期徒刑3 月確定，於民國96年11月26日易科罰
    金執行完畢。詎不知悔改，與年籍、姓名不詳綽號「小龍」
    之成年男子基於意圖為自己不法所有之犯意聯絡，於99年2
    月25日下午3 時許，由小龍駕駛車號不詳之自用小客車搭載
    江明祥前往臺北縣新店市○○路旁山上之臺灣大哥大股份有
    限公司基地台旁，由小龍攜帶客觀上可為兇器使用之螺絲起
    子、鉗子等工具（未扣案）下車翻越該基地台圍籬後，拆卸
    置於室外之2 台冷氣機外殼，竊取其內壓縮機2 具，得手後
    與江明祥共同搬運上車離去，旋至臺北縣新店市某處資源回
    收場變賣得款新台幣（下同）3 千元，江明祥分得1500元花
    用。嗣為警在現場採得江明祥吸用之煙蒂而採其DNA 送鑑定
    後循線查獲。
二、案經臺北縣政府警察局新店分局報告臺灣臺北地方法院檢察
    署檢察官偵查起訴。
    理  由
壹、證據能力方面：
    按刑事訴訟法第159 條之5 規定；「被告以外之人於審判外
    之陳述，雖不符前四條之規定，而經當事人於審判程序同意
    作為證據，法院審酌該言詞陳述或書面陳述作成時之情況，
    認為適當者，亦得為證據。當事人、代理人或辯護人於法院
    調查證據時，知有第159 條第1 項不得為證據之情形，而未
    於言詞辯論終結前聲明異議者，視為有前項之同意」。經查
    本件被告對於公訴人所提之公訴證據，於本院審理時明示不
    爭執，且對本院所調查之證據亦均無表示異議，從而本件之
    公訴證據自均應有證據能力，得為本件之審判基礎。
貳、實體方面：
一、上揭事實，業據被告江明祥於偵查、審理中坦承不諱，核與
    證人詹富傑於偵查中具結證述之情節相符，並有現場相片9
    張、現場圖、內政部警政署刑事警察局鑑定書等附卷可稽，
    堪證被告自白與事實相符，事證明確，被告犯行洵堪認定。
二、論罪科刑：
  (一)按行為後法律有變更者，適用行為時之法律；但行為後之法
    律有利於行為人者，適用最有利於行為人之法律，刑法第2
    條第1 項定有明文。被告行為後，刑法第321 條業於100 年
    1 月26日修正公布，並於100 年1 月28日施行；修正前刑法
    第321 條第1 項規定：「犯竊盜罪而有左列情形之一者，處
    6 月以上、5 年以下有期徒刑：一、於夜間侵入住宅或有人
    居住之建築物、船艦或隱匿其內而犯之者。二、毀越門扇、
    牆垣或其他安全設備而犯之者。三、攜帶兇器而犯之者。四
    、結夥三人以上而犯之者。五、乘火災、水災或其他災害之
    際而犯之者。u 六、在車站或埠頭而犯之者。」，修正後則
    規定：「犯竊盜罪而有下列情形之一者，處6 月以上、5 年
    以下有期徒刑，得併科新臺幣10萬元以下罰金：一、侵入住
    宅或有人居住之建築物、船艦或隱匿其內而犯之者。二、毀
    越門扇、牆垣或其他安全設備而犯之者。三、攜帶兇器而犯
    之者。四、結夥三人以上而犯之者。五、乘火災、水災或其
    他災害之際而犯之者。六、在車站、埠頭、航空站或其他供
    水、陸、空公眾運輸之舟、車、航空機內而犯之者。」，經
    比較刑法修正後之結果，因法定刑於修正後增訂「得併科新
    臺幣10萬元以下罰金」，亦即依修正後之規定，得併科罰金
    ，對行為人較為不利；又修正後第1 款刪除「於夜間」之要
    件，是不論何時侵入住宅或有人居住之建築物而竊盜者，均
    成立該款之加重竊盜罪；修正後第6 款則在車站或埠頭外，
    並增列「在…航空站或其他供水、陸、空公眾運輸之舟、車
    、航空機內而犯之者。」，二者比較其輕重，均以修正前之
    規定較有利於被告，本件自應依刑法第2 條第1 項前段之規
    定，適用被告行為時之法律，即修正前之刑法第321 條第1
    項、第2 項規定予以處罰。
  (二)按刑法第321 條第1 項第3 款之帶兇器，其兇器之種類並
    無限制，凡客觀上足以對人之生命、身體、安全構成威脅者
    均屬之。且只需行竊時有帶此種具有危險性之兇器已足，
    並不以帶之初即有行凶之意圖為必要，最高法院79年台上
    字第5253號判例可資參照。又基地台外之圍籬，係為防止宵
    小不法侵入而設，屬於安全設備之一種。被告與綽號「小龍
    」共同帶兇器，復翻越圍籬犯本件竊盜罪，核被告江明祥
    所為，係犯修正前刑法第321 條第1 項第2 款、第3 款之加
    重竊盜罪，其與小龍間有犯意聯絡及行為分擔，為共同正犯
    。又被告有如犯罪事實欄所述之前案紀錄，有臺灣高等法院
    被告前案紀錄表附卷可佐，其於受有期徒刑執行完畢後，5
    年以內故意再犯本案有期徒刑以上之罪，為累犯，應依刑法
    第47條第1 項規定加重其刑。爰審酌被告坦承犯行，態度良
    好，及被告犯罪之動機、目的、手段，犯罪所生之危害等一
    切情狀，量處如主文所示之刑。螺絲起子、鉗子雖未扣案，
    然既不能證明已經滅失，且為共犯小龍所有，且係供共同犯
    罪使用之物，業據被告陳明在卷，應依同法第38條第1 項第
    2 款、第3 項宣告沒收之。
據上論斷，應依刑事訴訟法第284 條之1 、第299 條第1 項前段
，（修正前）刑法第321 條第1 項第2 款、第3 款、刑法第2 條
第1 項前段、第28條、第47條第1 項、第38條第1 項第2 款、第
3 項，刑法施行法第1 條之1 ，判決如主文。
本案經檢察官柯木聯到庭執行職務。
中    華    民    國   100    年    2     月    25    日
                  刑事第十二庭  法  官  楊台清
以上正本證明與原本無異。
如不服本判決應於收受送達後10日內向本院提出上訴書狀，並應
敘述具體理由；其未敘述上訴理由者，應於上訴期間屆滿後20日
內向本院補提理由書（均須按他造當事人之人數附繕本）「切勿
逕送上級法院」。告訴人或被害人如對於本判決不服者，應具備
理由請求檢察官上訴，其上訴期間之計算係以檢察官收受判決正
本之日期為準。
                                書記官  劉子豪
中    華    民    國   100    年    2     月    25    日
附錄本案論罪科刑法條全文：
中華民國刑法第321條（修正前）
（加重竊盜罪）
犯竊盜罪而有左列情形之一者，處6 月以上、5 年以下有期徒刑
：
一、於夜間侵入住宅或有人居住之建築物、船艦或隱匿其內而犯
    之者。
二、毀越門扇、牆垣或其他安全設備而犯之者。
三、攜帶兇器而犯之者。
四、結夥三人以上而犯之者。
五、乘火災、水災或其他災害之際而犯之者。
六、在車站或埠頭而犯之者。
前項之未遂犯罰之。